【裁判字號】    89,交易,149
【裁判日期】    900308
【裁判案由】    過失傷害
【裁判全文】
臺灣彰化地方法院刑事判決                        八十九年度交易字第一四九號
    公  訴  人  臺灣彰化地方法院檢察署檢察官
    被      告  甲○○
    選任辯護人  張國楨律師
右列被告因過失傷害案件，經檢察官提起公訴（八十八年度偵字第一０六五一號、八
十九年度偵字第七九六號），本院判決如左：
    主  文
甲○○因過失傷害人，處拘役貳拾玖日，如易科罰金，以參佰元折算壹日。
    事  實
一、甲○○於民國八十八年九月二十日上午十一時十分許，駕駛車牌號碼Ｗ九－六一
    九九號自用小客車，沿彰化縣彰化市○○路○段八七四巷，由南向北方向行走，
    行經上揭八七四巷口（即與彰化縣彰化市○○路○○路口）時，該路口劃有禁止
    臨時停車之網狀線，甲○○應注意汽車於設有禁止臨時停車標誌、標線處所不得
    臨時停車，且網狀線，用以告示車輛駕駛人禁止在設置本標線之交叉路口內臨時
    車，防止交通阻塞，而依當然情形，又無不能注意之情事，竟疏於注意，於紅燈
    號誌亮起時，在上開設置網狀線之交岔路口臨時停車，適有乙○○○未考駕駛執
    照而騎乘車牌號碼ＵＦＵ－三九三號機車，沿彰化縣彰化市○○路往台中方向由
    西向東亦疏未注意車前狀況即貿然駛至，二車於上開交叉路口發生擦撞，致陳林
    幸子人車倒地，受有第二腰椎壓迫性骨折之傷害。
二、案經被害人陳林幸子訴由彰化縣警察局彰化分局報告臺灣彰化地方法院檢察署檢
    察官偵查起訴。
    理  由
一、訊據被告甲○○，對於在右揭時、地臨時停車之事實，及致被害人乙○○○受有
    第二腰椎壓迫性骨折之傷害，均坦承不諱，核與被害人陳林幸子指訴情節相符，
    並經證人張慶和在偵查中結證屬實，及有道路交通事故調查表、照片十幀及診斷
    書乙紙在卷可稽。足證被告甲○○臨時停車與被害人受傷間具有因果關係。
二、按汽車臨時停車時，設有禁止臨時停車標誌、標線處所不得臨時停車；又網狀線
    ，用以告示車輛駕駛人禁止在設置本標線之交岔路口內臨時停車，防止交通阻塞
    ，道路交安全規則第一百十一條第三款及道路交通標誌標線號誌設置規則第一百
    七十三條第一項前段分別定有明文。本案被告甲○○應注意右開規定，按當時情
    形，天氣晴且視距良好，有卷附道路交通事故調查報告表可憑，並能注意而竟疏
    於注意，在設有網狀線之彰化縣彰化市○○路與中山路八七四巷交叉路口臨時停
    車，致與被害人乙○○○所騎之機車發生擦撞，被害人乙○○○因而受有第二腰
    椎壓性骨折之傷害，被告對於本件車禍之發生有過失甚明。被告雖辯稱係在其車
    子停下後被陳林幸子撞到云云，然查，被告甲○○臨時停車於網狀線上，已侵害
    行經於該交叉路口所有駕駛人之路權，其有過失即為明顯；此外，依卷附被告所
    有車號Ｗ九│六一九九號自小客車肇事後照片，該車前方保險桿左測，有明顯擦
    痕，並無凹陷痕跡，可證係二車擦撞，非由被害人乙○○○撞被告之汽車，被告
    抗辯自不影響本件車禍過失之認定。至被害人乙○○○無機車駕駛執照而騎機車
    ，及行車未注意車前狀況，對於本件車禍之發生雖與有過失，然無礙於被告過失
    責任之成立，從而被告甲○○之過失犯行，事證明確，洵堪認定。
二、核被告所為，係犯刑法第二百八十四條第一項之罪。爰審酌被告過失程度、被害
    人所受傷害程度及被告與有過失等一切情狀，量處如主文所示之刑，並諭知易科
    罰金之折算標準。
三、據上論斷，應依刑事訴訟法第二百九十九條第一項前段，刑法第二百八十四條第
    一項、第四十一條第一項，罰金罰鍰提高標準條例第一條前段、第二條，判決如
    主文。
本案經檢察官吳憲明到庭執行職務。
中      華      民      國      九十      年      三    月      八      日
                                      臺灣彰化地方法院刑事第三庭
                                          法      官   洪  志  賢
右正本證明與原本無異
如不服本判決，應於判決送達後十日內向本院提出上訴狀( 須附繕本 )。
告訴人或被害人對於判決如有不服具備理由請求檢察官上訴者，其上訴期間之計算係
以檢察官收受判決正本之日期為準。
                                          法院書記官   洪  年  慶
中      華      民      國      九十      年      三    月     十五     日
刑法第二百八十四條
因過失傷害人者，處六月以下有期徒刑、拘役或五百元以下罰金。致重傷者，處一年
以下有期徒刑、拘役或五百元下罰金。
從事業務之人，因業務之過失傷害人者，處一年以下有期徒刑、拘役或一千元以下罰
金。致重傷者，處三年以下有期徒刑、拘役或二千元以下罰金。


司法院資訊處製作；財團法人民間司法改革基金會備份。
